【裁判字號】    95,交簡上,42
【裁判日期】    950630
【裁判案由】    公共危險
【裁判全文】
臺灣臺北地方法院刑事判決            95年度交簡上字第42號
上 訴 人
即 被 告  甲○○
上列上訴人因被告公共危險案件，不服民國九十五年三月二十四
日本院九十五年度北交簡字第七三八號第一審簡易判決（聲請簡
易判決處刑案號：九十五年度偵字第三六九一號），提起上訴，
本院管轄之第二審合議庭判決如下：
    主    文
上訴駁回。
甲○○緩刑貳年。
    事    實
一、甲○○於民國九十五年一月十八日凌晨二時許，先與友人在
    臺北市大安區○○○路○段之「錢櫃KTV」飲用約三杯啤酒
    ，至同日凌晨三時許離開上址。詎其與友人轉往停放在附近
    之車輛上暫事休息後，在因服用酒類，尚不能安全駕駛動力
    交通工具之狀態下，仍自行駕駛車牌號碼０００─０００號
    輕型機車（車主登記為章松權，聲請簡易判決處刑書誤載為
    重型機車）返家，旋於同日凌晨三時三十分許，在行經臺北
    市○○○路、復興南路口時，因車速甚快，且有轉彎未打方
    燈之異常駕駛行為，經警攔停後，發現酒味而進行酒測，測
    得呼氣酒精濃度高達每公升０．六三毫克，且於進行同心圓
    環狀帶畫圓時，亦未能連續在環狀帶內畫完圓圈，因而查悉
    前情。
二、案經臺北市政府警察局大安分局報請臺灣臺北地方法院檢察
    署檢察官偵查後聲請簡易判決處刑。
    理    由
一、訊據被告甲○○固供承於前時、地，酒後騎乘機車經警攔檢
    ，惟否認有何不能安全駕駛之情形，辯稱其當時意識清醒，
    且通過生理協調平衡檢測云云。
二、經查，被告於前開時、地飲用啤酒約三杯後，稍事休息未久
    ，即騎乘機車返家，而於臺北市○○○路、復興南路口，因
    車速甚快且轉彎未打方向燈之異常駕駛行為經警攔停，並測
    得其呼氣酒精濃度為每公升０．六三毫克之事實，業據被告
    供承在卷，核與證人即攔停警員何鴻文證述情節相符，並有
    酒測單及違規舉發通知單等件附卷可稽。又依德國及美國之
    認定標準，對於酒精濃度呼氣已達每公升０點五五毫克或血
    液濃度達百分之０點一一以上者，其肇事率為一般正常人之
    十倍，認已達「不能安全駕車」之標準，此經法務部於八十
    八年五月十八日以八八法檢字第００一六六九號函告週知；
    且酒精對人體造成之影響，於呼氣酒精濃度達每公升０點二
    五毫克（約合體內血液中酒精濃度每公升五十毫克或百分之
    ０點０五）時，將造成輕度中毒，而有輕度協調功能降低之
    症狀，呼氣酒精濃度達每公升０點五毫克（約合體內血液中
    酒精濃度每公升一百亳克或百分之０點一）時，即屬輕度到
    中度中毒，將產生反應較慢、感覺減低、影響駕駛等症狀，
    亦有行政院國軍退除役官兵輔導委員會臺北榮民總醫院八十
    八年八月五日（八八）北總內字第二六八六八號函之記載可
    憑；參以本件被告除酒測值逾前開標準外，其於經警帶回臺
    北市政府警察局大安分局警備隊進行生理平衡測試時，亦未
    能連續於兩個同心圓間之０．五公分環狀帶內畫另一個完整
    的圓圈，且線條有明顯抖動情形，此有該生理平衡測試表及
    刑法第一百八十五條之三案件測試觀察紀錄表各一件附卷可
    稽，並經證人何鴻文結證綦詳。綜觀被告前開實際駕駛情形
    、酒精測試結果及生理平衡反應等，足認其因飲用酒類，影
    響及於駕駛行為必要之注意力、反應力、操控力、判斷力及
    感知能力，而達於不能安全駕駛動力交通工具之程度；被告
    空言辯稱意識清醒，並盡力保持平衡云云，核與上開事證有
    違，不足採信。本件事證明確，被告犯行洵堪認定。
二、核被告所為，係犯刑法第一百八十五條之三服用酒類不能安
    全駕駛動力交通工具而駕駛罪。原審依刑事訴訟法第四百四
    十九條第一項前段、第三項、第四百五十四條第二項、刑法
    第一百八十五條之三、第四十二條第二項、罰金罰鍰提高標
    準條例第二條之規定，判處被告罰金一萬二千元，如易服勞
    役，以三百元折算一日，經核其認事用法均無違誤，量刑亦
    稱妥適，上訴意旨以上訴人未達不能安全駕駛之程度為由，
    指摘原判決不當，為無理由，應予駁回。末查，被告前未曾
    受有期徒刑以上刑之宣告，有臺灣高等法院被告前案紀錄表
    一件在卷可考，其於本件不能安全駕駛行為時，年僅十九歲
    ，尚未成年，因一時失慮而犯本件之罪，犯後雖就安全駕駛
    之能力有所爭執，惟始終供承酒後駕車之錯誤，本院認其經
    此偵審程序之教訓後，當知警惕而無再犯之虞，前開所宣告
    之刑以暫不執行為適當，爰併宣告緩刑二年，用啟自新，以
    勵來茲。
據上論斷，應依刑事訴訟法第四百五十五條之一第一項、第三項
、第三百六十八條，刑法第七十四條第一款，判決如主文。
本案經檢察官黃美嘉到庭執行職務
中   華   民   國   九 十 五   年   六   月   三 十   日
                刑事第十一庭審判長法  官  劉方慈
                                  法  官  陳正昇
                                  法  官  林庚棟
以上正本證明與原本無異
不得上訴。
                                  書記官  黃瓊玉
中   華   民   國   九 十 五   年   六   月   三 十   日
附錄本案論罪科刑法條：
中華民國刑法第一百八十五條之三
服用毒品、麻醉藥品、酒類或其他相類之物，不能安全駕駛動力
交通工具而駕駛者，處一年以下有期徒刑、拘役或三萬元以下罰
金。


司法院資訊處製作；財團法人民間司法改革基金會備份。
